最高法院刑事判決　　　　　　　　　 111年度台上字第3199號
上　訴　人　鄭立偉


上列上訴人因違反洗錢防制法等案件，不服臺灣高等法院中華民
國111 年2月22日第二審判決（110年度上訴字第3471號，起訴案
號：臺灣新竹地方檢察署109年度偵字第12313號），提起上訴，
本院判決如下：
    主  文
上訴駁回。
    理  由
一、按刑事訴訟法第377 條規定，上訴於第三審法院，非以判決
    違背法令為理由，不得為之。是提起第三審上訴，應以原判
    決違背法令為理由，係屬法定要件，且必須依據卷內訴訟資
    料為具體之指摘，並足據以辨認原判決已具備違背法令之形
    式者，始屬相當。又上訴第三審法院之案件，是否以判決違
    背法令為上訴理由，應就上訴人之上訴理由書狀加以審查。
    倘上訴理由書狀並未依據卷內訴訟資料，具體指摘原判決不
    適用何種法則或如何適用不當，或所為指摘顯不足據以辨認
    原判決已具備違背法令之形式，均應認其上訴為違背法律上
    之程式，予以駁回。
二、本件原判決綜合案內證據資料，本於事實審法院之推理作用
    ，認定上訴人鄭立偉有如其事實欄所載犯行，因而維持第一
    審以其一行為犯幫助洗錢及幫助詐欺取財等罪，從一重論處
    幫助洗錢罪刑（1 罪），並就併科罰金部分宣告易服勞役之
    折算標準之判決，駁回上訴人在第二審之上訴。已敘述憑以
    認定犯罪事實之依據及理由。並就上訴人否認犯行所持辯解
    如何不足採信，指駁甚詳。
三、上訴意旨略以：伊為善良之好人，只想尋找工作，遭遇詐騙
    集團成員林心怡假借彩券行徵人啟事、陳琴心、張雯等人假
    借國泰金控、綜合證券等名義，惡意、蓄意詐騙伊之金融帳
    戶與金融卡，伊之7 家金融銀行帳戶存摺、金融卡遺失之地
    點是新竹縣○○市○○○路00號統一超商門市內，伊沒有將
    之直接交付給任何詐騙集團成員，沒有幫助洗錢、沒有得到
    任何金錢利益，不認識林心怡、陳琴心、張雯等人，不知有
    洗錢防制法，完全不明白洗錢是什麼意思云云。經核無非執
    已為原判決指駁之陳詞，再事爭辯，並未依據卷內既有訴訟
    資料，具體指摘原判決有何違背法令，要與合法上訴第三審
    所須提出之理由，並不相符，其上訴不合法律上之程式，應
    予駁回。至上訴人想像競合犯刑法第30條第1項、第339條第
    1 項之幫助詐欺取財罪部分，經第一審及原判決均認有罪，
    核屬刑事訴訟法第376 條第1項第4款所定不得上訴第三審法
    院之案件。上訴人得上訴部分之上訴既不合法，應從程序上
    予以駁回，關於幫助詐欺取財部分，自無從為實體上之審判
    ，應一併駁回。
據上論結，應依刑事訴訟法第395條前段，判決如主文。
中    華    民    國   111    年    7     月    14    日
                  刑事第二庭審判長法  官  林  勤  純  
                                  法  官  王  梅  英  
                                  法  官  莊  松  泉  
                                  法  官  李  釱  任  
                                  法  官  蔡  新  毅  
本件正本證明與原本無異
                                  書記官
中    華    民    國   111    年    7     月    20    日